臺灣嘉義地方法院刑事判決　　　　　　　100年度易字第588號
公　訴　人　臺灣嘉義地方法院檢察署檢察官
被　　　告　李由善
　　　　　　蘇晃德
上列被告等因竊盜等案件，經檢察官提起公訴（100年度偵字第
5769號），本院改行簡式審判程序，判決如下：
    主  文
李由善犯竊盜罪，累犯，處有期徒刑肆月。又共同犯攜帶兇器竊
盜罪，累犯，處有期徒刑柒月；扣案之乙炔切割器壹組，及未扣
案之鐵撬壹支，均沒收。應執行有期徒刑拾月；扣案之乙炔切割
器壹組，及未扣案之鐵撬壹支，均沒收。
蘇晃德共同犯攜帶兇器竊盜罪，累犯，處有期徒刑柒月；扣案之
乙炔切割器壹組，及未扣案之鐵撬壹支，均沒收。
    犯 罪 事 實
一、李由善前因竊盜等案件，先後經臺灣板橋地方法院以96年度
    易字第1899號、96年度易字第2681號判決，各判處有期徒刑
    8月、6月確定，上揭2罪經裁定應執行有期徒刑1年確定，於
    民國97年6月11日執行完畢。蘇晃德前因肅清煙毒條例等案
    件，先後經臺灣高等法院臺南分院、臺灣臺南地方法院，以
    81年度上訴字第506號、81年度訴字第2252號判決，各判處
    有期徒刑3年6月、3年6月確定，上開2罪接續執行，於84年4
    月26日假釋，嗣假釋經撤銷，應執行殘刑4年6月3日；又因
    肅清煙毒條例案件，經臺灣臺南地方法院以85年度訴字第96
    5號判決，判處有期徒刑3年10月，並經臺灣高等法院臺南分
    院駁回上訴確定；因肅清煙毒條例案件，經臺灣臺南地方法
    院以86年度訴緝字第75號判決，判處有期徒刑4年，並經臺
    灣高等法院臺南分院駁回上訴確定；因麻醉藥品管理條例案
    件，經臺灣臺南地方法院以86年度易字第4813號判決，判處
    有期徒刑4月確定，而與上揭有期徒刑4年，經裁定應執行有
    期徒刑4年2月確定，再與上開殘刑4年6月3日、有期徒刑3年
    10月接續執行，於93年3月19日假釋，於假釋期間，因中華
    民國96年罪犯減刑條例施行，上揭有期徒刑4年2月，視為減
    刑經裁定應執行有期徒刑2年1月確定，於96年8月27日假釋
    期滿，所餘刑期內未經撤銷假釋，其未執行之刑，以已執行
    論。2人猶不知悔改：
  (一)李由善意圖為自己不法之所有，基於竊盜之犯意，於100年7
    月26日21時許，駕駛車牌號碼9592-C8號自用小貨車，至嘉
    義縣布袋鎮長青會館外空地，徒手竊取嘉義縣布袋鎮公所所
    有之水溝蓋共計8塊（總重207公斤，價值新臺幣〈下同〉2,
    484元）得手，並將水溝蓋搬運至上揭自用小貨車後離去。
    嗣經警調閱監視錄影器，循線查悉上情。
  (二)李由善與蘇晃德意圖為自己不法之所有，共同基於竊盜之犯
    意聯絡，於100年8月4日8時10分許，駕駛上揭自用小貨車，
    至嘉義縣布袋鎮台61線聯外道路光復段台鹽鹽場三工區內，
    由李由善以其所有客觀上對人之生命、身體、安全構成威脅
    ，足為兇器使用之乙炔切割器1組、150公分之鐵撬1支作為
    工具，以乙炔切割器燒焊切斷台鹽鹽場內鐵製設備水管1支
    （重31公斤，價值372元），並以鐵撬勾取水管，蘇晃德則
    在旁以水澆熄燒焊所產生之火星，2人竊取水管得手，尚未
    離去之際，為警據報到場查獲，扣得水管1支（業已發還）
    、乙炔切割器1組，並在上揭自用小貨車內，起出李由善上
    開竊取之水溝蓋8個（業已發還）。
二、案經嘉義縣警察局布袋分局報請臺灣嘉義地方法院檢察署檢
    察官偵查起訴，本院改行簡式審判程序。
    理  由
一、上揭犯罪事實，業據被告李由善、蘇晃德於本院準備程序及
    審理時均坦承不諱（見本院卷第35、43-48頁），並經證人
    即嘉義縣政府水利課水門管理員張寶華、證人即嘉義縣布袋
    鎮長青會常務監事蕭明文於警詢時證述明確（見警卷第9-12
    頁），復有贓物認領保管單2份、現場照片10張、責付保管
    扣押物品單1份等附卷可稽（見警卷第18-25頁），另有乙炔
    切割器1組扣案可資佐證，是依上揭補強證據已足資證明被
    告李由善、蘇晃德於本院審理時所為之任意性自白，核與事
    實相符，本件事證明確，被告2人之犯行均堪予認定。
二、論罪科刑部分：
  (一)按刑法第321條第1項第3款之攜帶兇器竊盜罪，係以行為人
    攜帶兇器竊盜為其加重條件。此所謂兇器，其種類並無限制
    ，凡客觀上足對人之生命、身體、安全構成威脅，具有危險
    性之兇器均屬之。且祇須行竊時攜帶此種具有危險性之兇器
    為已足，並不以攜帶之初有行兇之意圖為必要（最高法院79
    年台上字第5253號判例意旨參照）。被告李由善、蘇晃德犯
    罪事實欄一(二)犯行所使用之乙炔切割器1組，為金屬材質，
    係高壓高溫之燒焊工具，足以切割金屬；所使用之鐵撬1支
    ，質地堅硬銳利，是上揭物品，客觀上足以對人之生命、身
    體、安全構成威脅，具有危險性，自屬兇器。核被告李由善
    犯罪事實欄一(一)所為，係犯刑法第320條第1項之竊盜罪。核
    被告李由善、蘇晃德犯罪事實欄一(二)所為，係犯刑法第321
    條第1項第3款之攜帶兇器竊盜罪。被告李由善、蘇晃德就犯
    罪事實欄一(二)部分，共同犯罪，彼此間有犯意聯絡及行為分
    擔，均為共同正犯。被告李由善所犯上開2罪，犯意各別，
    行為互殊，應予分論併罰。
  (二)被告李由善前因竊盜等案件，先後經臺灣板橋地方法院以96
    年度易字第1899號、96年度易字第2681號判決，各判處有期
    徒刑8月、6月確定，上揭2罪經裁定應執行有期徒刑1年確定
    ，於97年6月11日執行完畢。被告蘇晃德前因肅清煙毒條例
    等案件，先後經臺灣高等法院臺南分院、臺灣臺南地方法院
    ，以81年度上訴字第506號、81年度訴字第2252號判決，各
    判處有期徒刑3年6月、3年6月確定，上開2罪接續執行，於
    84年4月26日假釋，嗣假釋經撤銷，應執行殘刑4年6月3日；
    又因肅清煙毒條例案件，經臺灣臺南地方法院以85年度訴字
    第965號判決，判處有期徒刑3年10月，並經臺灣高等法院臺
    南分院駁回上訴確定；因肅清煙毒條例案件，經臺灣臺南地
    方法院以86年度訴緝字第75號判決，判處有期徒刑4年，並
    經臺灣高等法院臺南分院駁回上訴確定；因麻醉藥品管理條
    例案件，經臺灣臺南地方法院以86年度易字第4813號判決，
    判處有期徒刑4月確定，而與上揭有期徒刑4年，經裁定應執
    行有期徒刑4年2月確定，再與上開殘刑4年6月3日、有期徒
    刑3年10月接續執行，於93年3月19日假釋，於假釋期間，因
    中華民國96年罪犯減刑條例施行，上揭有期徒刑4年2月，視
    為減刑經裁定應執行有期徒刑2年1月確定，於96年8月27日
    假釋期滿，所餘刑期內未經撤銷假釋，其未執行之刑，以已
    執行論，此有臺灣高等法院被告前案紀錄表2份在卷可參，
    其等受徒刑之執行完畢後，5年以內故意再犯本件有期徒刑
    以上之罪，均為累犯，各應依刑法第47條第1項規定加重其
    刑。
  (三)爰審酌被告李由善國中肄業、被告蘇晃德國中畢業之智識程
    度，身強力壯不思正途獲取財物，行為之手段，所竊取之物
    品價值，被害人等所受之損害，及被告2人犯後坦承犯行等
    一切情狀，各量處如主文所示之刑，及就被告李由善定其應
    執行之刑，以示懲儆。又本件警卷所附扣押物品目錄表固記
    載乙炔切割器2組扣案，惟扣案的乙炔切割器，只有1組，只
    是每組有乙炔筒、氧氣筒各1筒乙節，已據被告李由善於本
    院審理時供述明確（見本院卷第40、45、47頁），是此部分
    記載有誤應予更正。扣案之乙炔切割器1組，及未扣案之鐵
    撬1支，係被告李由善所有供犯罪所用之物，並經被告李由
    善於本院審理時供承在卷（見本院卷第40、45頁），爰依刑
    法第38條第1項第2款規定宣告沒收。
據上論斷，應依刑事訴訟法第273條之1第1項、第299條第1項前
段，刑法第28條、第320條第1項、第321條第1項第3款、第47條
第1項、第51條第5款、第38條第1項第2款，刑法施行法第1條之1
第1項、第2項前段，判決如主文。
本案經檢察官郭志明到庭執行職務。
中    華    民    國   100    年    9     月    15    日
                       刑事第二庭  法  官  卓春慧
以上正本證明與原本無異。
如不服本判決應於收受判決後10日內向本院提出上訴書狀，並應
敘述具體理由；其未敘述上訴理由者，應於上訴期間屆滿後20日
內向本院補提理由書（均須按他造當事人之人數附繕本）「切勿
逕送上級法院」。告訴人或被害人如對於本判決不服者，應具備
理由請求檢察官上訴，其上訴期間之計算係以檢察官收受判決正
本之日期為準。
中    華    民    國   100    年    9     月    15    日
                                   書記官  李玫娜
附錄本案論罪科刑法條全文：
刑法第320條：
意圖為自己或第三人不法之所有，而竊取他人之動產者，為竊盜
罪，處5年以下有期徒刑、拘役或5百元以下罰金。
意圖為自己或第三人不法之利益，而竊佔他人之不動產者，依前
項之規定處斷。
前二項之未遂犯罰之。
刑法第321條：
犯竊盜罪而有下列情形之一者，處6月以上、5年以下有期徒刑，
得併科新臺幣10萬元以下罰金：
一、侵入住宅或有人居住之建築物、船艦或隱匿其內而犯之者。
二、毀越門扇、牆垣或其他安全設備而犯之者。
三、攜帶兇器而犯之者。
四、結夥三人以上而犯之者。
五、乘火災、水災或其他災害之際而犯之者。
六、在車站、埠頭、航空站或其他供水、陸、空公眾運輸之舟、
    車、航空機內而犯之者。
前項之未遂犯罰之。